【裁判字號】    90,上易,60
【裁判日期】    900417
【裁判案由】    傷害
【裁判全文】
臺灣高等法院花蓮分院刑事判決                        九十年度上易字第六號
    上訴人即被告  乙○○
右上訴人因傷害案件，不服臺灣花蓮地方法院八十九年度易字第三五七號，中華民國
九十年一月二日第一審判決（起訴案號：臺灣花蓮地方法院檢察署八十九年度偵字第
一三二二號）提起上訴，本院判決如左：
    主    文
原判決撤銷。
乙○○無罪。
    理    由
一、公訴意旨以：被告乙○○於民國（下同）八十九年三月一日下午二時十分許，在
    花蓮市○○路六十三巷八號住處，因細故與丙○○發生爭執，被告乙○○竟基於
    傷害之犯意，出手毆打丙○○，致丙○○受有頸部扭傷、顏面、頭部挫傷、前胸
    多處挫傷及瘀青等傷害。因認被告犯有刑法第二百七十七條第一項之傷害罪。
二、訊據被告乙○○於偵查、原審審理、本院調查以及本院審理中，均一再否認有何
    毆打被害人丙○○之犯行，辯稱：當天伊接獲告訴人電話，詢問賴興川是否在家
    ，伊告以不在，約二十分鐘後，告訴人前來破口大罵，伊僅係請告訴人出去，告
    訴人即在門口搬水槽下方之大理石後離去，伊並未毆打告訴人等語。
三、經查告訴人丙○○經本院傳訊，未再到庭陳述遭被告毆打之經過，而於原審法院
    調查時陳稱「被告以雙手抓伊頭部用力甩，並出手打伊胸部」等語（見原審卷第
    十頁），雖與卷附診斷書所載其受有頸部扭傷、前胸多處挫傷及瘀青之傷勢似相
    吻合。但查告訴人除指述被告用雙手抓告訴人頭部以及胸部之扭打行為外，並稱
    被告有拿大理石之煙灰缸丟擲告訴人，但沒有打到（同前筆錄），則以告訴人所
    述之毆打情節，雖非十分劇烈，但也必然持續一段時間，並且應有煙灰缸落擊物
    體後所引發之聲響，而依診斷證明書所記載之傷勢，告訴人受有頸部扭傷、胸部
    挫傷以及瘀青之傷害，則告訴人既受有頸部扭傷，告訴人理應感覺疼痛，頸部轉
    動不易，告訴人又受有胸部挫傷以及瘀青之傷害，則告訴人亦必然衣物有所不整
    ，然依據告訴人所陳稱曾在場見到告訴人遭毆打之證人甲○○在原審之陳述稱「
    聽到被告與告訴人在客廳講話、吵架的聲音，後來我有起來看，看到他們二個站
    在那邊，沒有怎麼樣，... 」（原審卷第七十三頁第六行），並未證述被告有何
    毆打告訴人之行為，亦未指述聽聞何種聲響，更未見告訴人有何疼痛或衣衫不整
    之情形，則證人當時雖係在餐廳內，但餐廳與告訴人所指述遭毆打之客廳僅有一
    牆之隔，且該牆尚屬鏤空，有照片附於原審卷（第九十頁）為證，證人縱然專注
    打麻將，亦不可能完全沒聽聞告訴人所指述遭被告毆打所引起聲響之理，更不可
    能完全無視告訴人頸部疼痛之情形。再者據告訴人於報警後至現場處理之警員高
    成欣於原審所為之證稱亦稱「我問有沒有事，他們說沒有，...」（ 原審卷第三
    十四頁、第六十一頁），而告訴人以及當時亦在現場之李守仁亦確認高成欣即為
    到場之警員（原審卷第六十一、六十二頁），則若告訴人確有遭毆打，告訴人既
    已報警，又豈有不向現場處理之警員要求處理之理。再者，依其他亦同在現場之
    證人賴興川即被告之先生稱「當時我在場，我太太並沒有出手傷害丙○○」（警
    卷第十五頁）、「被告沒有毆打告訴人，告訴人也沒有受傷」（偵卷第十八頁倒
    數第三行以下），證人即在現場之李守仁稱「... 他們爭執一下子，警員就到了
    ，... 未看到他們打架，因我當時低頭看報紙，... 」（原審卷第五十三頁），
    均未指認被告有何毆打告訴人之行為，則當時在現場之人均未指述被告有何毆打
    告訴人之行為，此外，亦查無其他積極證據足以證明被告有何傷害之犯行，難僅
    憑告訴人之陳述遽行認定被告傷害犯行，自應依刑事訴訟法第三百零一條為被告
    無罪之判決。原審法院為被告有罪之認定，自屬有誤，被告上訴意旨主張未有傷
    害犯行，為有理由，應將原判決撤銷改判。
四、據上論斷，應依刑事訴訟法第三百六十九條第一項前段、第三百六十四條、第三
    百零一條第一項判決如主文。
本案經檢察官崔紀鎮到庭執行職務。
中      華      民      國      九十      年      四      月    十七    日
                                  審判長法官    謝  志  揚
                                        法官    何  方  興
                                        法官    賴  淳  良
右正本證明與原本無異。
本件不得上訴。
                                      書記官    邱  廣  譽
中      華      民      國      九十      年      四      月    十七    日


司法院資訊處製作；財團法人民間司法改革基金會備份。
